臺灣臺南地方法院刑事判決　　　　　　　　　　　　　九十三年度訴字第六一號
　　公　訴　人　臺灣台南地方法院檢察署檢察官
　　被　　　告　甲○○
右列被告因違反毒品危害防制條例案件，經檢察官提起公訴（九十三年度毒偵字第七
二八、九十三年度毒偵字第八七九號），經被告於準備程序期日就被訴事實為有罪之
陳述，本院合議庭裁定進行簡式審判程序，判決如左：
    主  文
甲○○連續施用第一級毒品，累犯，處有期徒刑拾月。扣案之第一級毒品海洛因參包
（合計淨重肆點肆柒公克）沒收銷燬；止血帶壹條、注射針筒參支沒收。又連續施用
第二級毒品，累犯，處有期徒刑肆月。扣案之第二級毒品安非他命陸包（合計淨重伍
點參玖公克）沒收銷燬；吸食器壹組、吸管貳支沒收。應執行有期徒刑壹年。扣案之
第一級毒品海洛因參包（合計淨重肆點肆柒公克）、第二級毒品安非他命陸包（合計
淨重伍點參玖公克）沒收銷燬；止血帶壹條、注射針筒參支、吸食器壹組、吸管貳支
均沒收。
    事    實
一、甲○○前於民國八十五年間因違反槍砲彈藥刀械管制條例案件，經臺灣高等法院
    台南分院以八十六年度上訴字第一九四五號判處有期徒刑一年六月確定，又於八
    十九年間因施用毒品案件經台灣高等法院台南分院以八十九年度上訴字第七○二
    號判處有期徒刑七月，並經最高法院以八十九年度台上字第六八二二號判決駁回
    上訴確定，嗣於九十年一月八日入監接續執行上開兩罪，甫於九十一年十二月一
    日縮刑期滿執行完畢。另於八十七年間因施用毒品案件，經本院依檢察官聲請以
    八十七年度毒聲字第五二五號裁定將其送觀察勒戒，認有繼續施用毒品之傾向，
    經本院依檢察官聲請以九十年度毒聲字第一四○七號裁定令入戒治處所施以強制
    戒治，嗣經本院依檢察官聲請以八十八年度毒聲字第一四九六號裁定停止戒治並
    付保護管束，復經檢察官聲請本院以八十八年度毒聲字第三七七○號裁定撤銷停
    止戒治，於八十九年八月七日強制戒治期滿執行完畢。詎甲○○仍未戒除毒癮，
    明知海洛因及安非他命分別為毒品危害防制條例所列第一、二級毒品，不得施用
    、持有，竟分別基於施用第一級毒品海洛因及第二級毒品安非他命之概括犯意，
    而於距前次強制戒治執行完畢釋放後五年內，即自九十二年十一月初某日起至九
    十三年四月十三日止，在台南市○區○○路五一號四樓及台南縣永康市○○街七
    六巷六三弄二五號三樓等處，以將海洛因置入注射針筒內加水注射及以吸食器吸
    食煙霧等方式，連續施用第一級毒品海洛因及第二級安非他命多次。嗣為警分別
    於(一)九十三年二月三日經甲○○同意採集其尿液送驗結果嗎啡及安非他命均有反
    應(二)九十三年四月十三日，在甲○○位於台南市○區○○路五一號四樓，當場查
    獲甲○○持有第一級毒品海洛因三小包（淨重四點四七公克）、第二級毒品安非
    他命六小包（淨重合計為五點三九公克）及吸食器一組、吸管二支、止血帶一條
    、注射針筒三支，嗣經甲○○同意，採集其尿液檢驗之結果發現呈有嗎啡及安非
    他命反應而悉上情。
二、案經台南市警察局第五分局報請臺灣台南地方法院檢察署檢察官偵查起訴。
    理    由
一、右揭事實，業據被告甲○○於本院審理時坦承不諱（見本院九十三年八月二十日
    準備程序筆錄及審判筆錄），且其先後兩次經警採集尿液送驗結果，均呈現有嗎
    啡及安非他命反應，此有台南市衛生局九十三年四月十六日及九十三年四月二十
    八日尿液檢驗成績書二紙附卷可考（見台南市警察局警卷第九頁及台灣台南地方
    法院檢察署九十三年度毒偵字第七二八號偵查卷第二三頁）；再參以本件被告先
    後兩次為警查獲時，分別於九十三年二月三日及九十三年四月十四日許，經警採
    集尿液檢體送驗，而海洛因經注射入人體後，約百分之八十於二十四小時內自尿
    中排出，一般而言，尿液中能否驗出嗎啡陽性反應與其投與量、投與途徑、採尿
    時間、個人體質及檢驗方法之靈敏度有關，國外曾有文獻報導注射六毫克之海洛
    因鹽酸鹽，其代謝物嗎啡之平均可檢出時限約為二十六小時，又安非他命經口服
    投與後約百分之七十於二十四小時內自尿中排出，約百分之九十於九十六小時內
    自尿中排出，由於目前國內尿液中甲基安非他命之檢驗僅為鑑定其是否呈陽性反
    應尚未定其含量，且甲基安非他命成分之檢出與其投與方式、投與量、個人體質
    、採尿時間與檢測儀器之精密度等諸多因素有關，因此僅憑尿液中呈安非他命陽
    性反應，並無法確實推算吸食時間距採集時間之長短，惟依上述資料推斷，最長
    可能不會超過四日等情，迭經行政院衛生署藥物食品檢驗局以八十一年九月八日
    （八一）藥檢壹字第八一一四八八五號函及八十一年二月八日（八一）藥檢壹字
    第○○一一五六號函述明斯旨綦詳，由此益徵被告自九十二年十一月初某日起至
    九十三年四月十三日止，連續施用第一級毒品海洛因及第二級毒品安非他命多次
    無訛，是被告甲○○自白連續施用第一級毒品海洛因及第二級毒品安非他命之犯
    行，核與事實相符。此外，復有及吸食器一組、吸管二支、止血帶一條、注射針
    筒三支等物扣案可資佐證。綜上，本件事證明確，被告犯行洵堪認定，應予依法
    論科。
二、查海洛因及安非他命分別屬毒品危害防制條例第二條第二項第一款、第二款規定
    之第一級毒品及第二級毒品，是核被告施用海洛因及安非他命所為，係犯修正後
    毒品危害防制條例第十條第一項、第二項之施用第一級毒品罪及施用第二級毒品
    罪。被告分別持有第一級毒品海洛因及第二級毒品安非他命之低度行為，為施用
    第一級毒品海洛因及施用第二級安非他命之高度行為所吸收，均不另論罪。被告
    連續多次施用第一級毒品海洛因及第二級毒品安非他命之犯行，均時間密接，所
    犯係構成要件相同之罪，顯係基於概括犯意反覆實施，均為連續犯，各應依刑法
    第五十六條之規定以一罪論，並均加重其刑。被告所犯上開連續施用第一級毒品
    罪及連續施用第二級毒品罪，二罪間犯意各別，行為互殊，應予分論併罰。查被
    告前於八十五年間因違反槍砲彈藥刀械管制條例案件，經臺灣高等法院台南分院
    以八十六年度上訴字第一九四五號判處有期徒刑一年六月確定，又於八十九年間
    因施用毒品案件經台灣高等法院台南分院以八十九年度上訴字第七○二號判處有
    期徒刑七月，並經最高法院以八十九年度台上字第六八二二號判決駁回上訴確定
    ，嗣於九十年一月八日入監接續執行上開兩罪，甫於九十一年十二月一日縮刑期
    滿執行完畢，此有台灣台南地方法院檢察署刑案資料查註紀錄表及臺灣高等法院
    被告全國前案紀錄表各一份可參，其於前案執行完畢後五年內再犯有期徒刑以上
    之本罪，為累犯，應依刑法第四十七條規定遞加重其刑。爰審酌被告前曾有多次
    施用毒品犯行，雖經觀察、勒戒及強制戒治等治療程序，竟仍不思悔改，徹底袪
    除施用毒品之惡習，猶仍於停止戒治付保護管束期間內再次施用，致深陷毒癮而
    難以自拔，顯未能善體國家設置觀察、勒戒機構，協助毒品施用者戒除毒癮之良
    法美意，惟念及其施用毒品之犯行，在本質上乃屬自我戕害身心健康之行為，尚
    未嚴重破壞社會秩序或侵害他人權益，且於犯後坦承犯行，態度尚稱良好等一切
    情狀，量處如主文所示之刑，並定應執行刑，以資懲儆。
三、扣案供被告施用之第一級毒品海洛因三小包（淨重四點四七公克）及第二級毒品
    安非他命（淨重五點三九公克），經鑑驗結果分別含第一級毒品海洛因及第二級
    安非他命成分，確分別為第一級毒品海洛因及第二級毒品安非他命無訛，有法務
    部調查局九十三年五月七日調科壹字第二○○○○四八四六號、九十三年七月十
    六日調科壹字第○九三六二三九四一五○鑑定通知書二紙在卷可佐（見台灣台南
    地方法院檢察署九十三年度毒偵字第七二八號偵查卷第二十一頁及本院卷），均
    應依毒品危害防制條例第十八條第一項前段規定沒收銷燬銷燬之。又扣案之吸食
    器一組、吸管二支、止血帶一條、注射針筒三支，為被告所有供施用毒品犯罪所
    用之物，業據被告供明在卷，應依刑法第三十八條第一項第二款規定，宣告沒收
    。
據上論斷，應依刑事訴訟法第二百九十九條第一項前段、第二百七十三條之一第一項
，毒品危害防制條例第第十條第一項、第二項、第十八條第一項前段，刑法第十一條
前段、第五十六條、第四十七條、第五十一條第五款、第三十八條第一項第二款，判
決如主文。
本案經檢察官乙○○到庭執行職務。
中      華      民      國      九十三  年      八      月    三十一    日
                                臺灣臺南地方法院刑事第二庭
                                        法  官  李銘洲
右正本證明與原本無異。
如不服本判決，應於判決送達後十日內，向本院提出上訴狀。
                                        書記官  黃傳鈞
中      華      民      國      九十三  年      九      月      六      日
附錄本案論罪科刑法條全文：
毒品危害防制條例第十條
  施用第一級毒品者，處六月以上五年以下有期徒刑。
  施用第二級毒品者，處三年以下有期徒刑。
